臺灣高等法院刑事判決
110年度上訴字第1512號
上  訴  人  
即  被  告  鄭○○


指定辯護人  本院公設辯護人李廣澤          
上列上訴人即被告因家暴傷害等案件，不服臺灣新竹地方法院10
9年度訴字第78號，中華民國110年2月5日第一審判決（起訴案號
：臺灣新竹地方檢察署108年度偵字第10218號），提起上訴，本
院判決如下：
    主  文
上訴駁回。
    事  實
一、鄭○○與陳○○前為夫妻關係（2人於民國109年1月7日於原審法
    院以000年度婚字第000號成立和解離婚），2人具有家庭暴
    力防治法第3條第1款所定之家庭成員關係。鄭○○於108年6月
    23日18時至20時許，在新竹縣○○市○○路0段00號住處內，要
    求陳○○同意離婚且放棄小孩監護權，並因不滿陳○○對其等所
    育之子鄭○哲（00年生，真實姓名年籍詳卷）未為妥適之照
    顧，遂令陳○○收拾東西離開，竟基於恐嚇之犯意，向陳○○稱
    ：「小孩子害怕什麼嗎？我絕對不會傷害他，他是我唯一的
    性命。他是我唯一的性命，知道沒？」緊接對在場之鄭○哲
    稱：「任何人要帶走你，我絕對宰了他，你信不信？你信不
    信？我絕對把他分成一塊一塊的。我全部把他載到海上，全
    部把他丟下去餵魚」等語以表示如果陳○○將鄭○哲帶走，將
    以此等加害生命、身體之方式，致生危害於陳○○之安全，使
    在場聽聞之陳○○心生畏懼。
二、鄭○○於翌日（24日）9時許，將其擬好之離婚協議書要求陳○
    ○簽名，經陳○○拒絕後，竟基於傷害之犯意，先以原子筆頂
    住陳○○之頸部施力壓迫，經陳○○掙脫後，再將陳○○壓制在床
    鋪上掐其頸部，致其受有頸部挫傷合併出血斑點、雙上肢挫
    傷及瘀青傷、雙手擦傷、挫傷及扭傷等傷害。嗣陳○○趁隙逃
    脫並報警處理，始悉上情。
三、案經陳○○訴由新竹縣政府警察局竹北分局報告臺灣新竹地方
    檢察署（下稱新竹地檢）檢察官偵查起訴。　
    理  由
一、證據能力：
    上訴人即被告鄭○○（下稱被告）於本院審理時經合法傳喚無
    正當理由未到庭，惟本判決下述所引用被告以外之人於審判
    外之陳述，檢察官、被告及辯護人於本院準備程序對該等證
    據能力表示沒有意見（見本院卷第129至131頁），被告僅爭
    執證明力，且迄言詞辯論終結前檢察官、辯護人亦未聲明異
    議，本院審酌前開證據資料作成時之情況，尚無違法不當及
    證明力明顯過低之瑕疵，而認為以之作為證據應屬適當，依
    刑事訴訟法第159條之5規定，均認有證據能力。其餘認定本
    案犯罪事實之證據，並無證據證明係違背法定程序所取得，
    亦無顯有不可信之情況，且經本院於審理期日合法調查，該
    等證據自得作為本案裁判之資料。至其他未引用作為認定被
    告有罪基礎之證據，爰不就該等證據能力之有無予以說明。
二、認定犯罪事實所憑證據及其理由：
(一)恐嚇危害安全部分：　　　
    被告於本院審理時經合法傳喚未到庭，惟據其於原審、本院
    準備程序固不否認其有當面向告訴人陳○○及鄭○哲稱「小孩
    子害怕什麼嗎？我絕對不會傷害他，他是我唯一的性命。他
    是我唯一的性命，知道沒？」、「任何人要帶走你，我絕對
    宰了他，你信不信？你信不信？我絕對把他分成一塊一塊的
    。我全部把他載到海上，全部把他丟下去餵魚」等語，惟矢
    口否認有何恐嚇危害安全犯行，辯稱：108年6月23日因為告
    訴人恐嚇我，我才恐嚇回去，這是我們平常的對話，我不是
    針對告訴人說的云云（見原審卷第57頁、本院卷第126、127
    頁）。辯護人則為被告辯護稱：告訴人之妹陳○瑜於偵訊時
    有說過被告常常會說一些不太好的氣話，聽過就算了，且被
    告係出於保護自己骨肉之動機，情急之下才說出本案恐嚇言
    詞，被告應無恐嚇真意等語（見本院卷第128頁）。經查：
　⒈被告於108年6月23日18時至20時許間，在新竹縣○○市○○路0段
    00號住處，與告訴人因離婚及監護權問題發生爭執，被告欲
    令告訴人離去時，被告對告訴人、鄭○哲稱「小孩子害怕什
    麼嗎？我絕對不會傷害他，他是我唯一的性命。他是我唯一
    的性命，知道沒？」、「任何人要帶走你，我絕對宰了他，
    你信不信？你信不信？我絕對把他分成一塊一塊的。我全部
    把他載到海上，全部把他丟下去餵魚」等言詞，以向告訴人
    表示如告訴人將鄭○哲帶走，將以此加害生命、身體之事，
    致生危害於告訴人之安全等事實，業據被告於原審準備程序
    坦承不諱（見原審卷第58頁），核與證人即告訴人於偵訊時
    證述情節相符（見偵卷第7頁反面至8、28、56頁及反面），
    並有新竹地檢108年10月31日勘驗筆錄、譯文附卷可稽（見
    偵卷第56、35至36頁），堪認被告上開任意性自白與此部分
    事實相符，應可採信。
　⒉被告嗣於本院翻異前詞，否認有恐嚇安全之犯行，並以前詞
    置辯云云。惟查：
　⑴證人即告訴人於偵訊時證稱：我跟被告說要走法律途徑訴請
    離婚爭取小孩監護權，被告當我跟小孩的面，對小孩說誰敢
    帶他走，就會將全部人剁成一塊一塊丟到海裡餵魚，我聽到
    很害怕，擔心自己和家人遭遇不測等語（見偵卷第28頁），
    佐以案發當時之對話內容：「
　　被告：哭什麼？哭爸爸亂砸東西是嗎？是不是？爸爸為什麼
　　      要亂亂砸東西？為什麼？為什麼？我有傷害家人嗎？
　　      都是家人傷害我，你懂嗎？你懂嗎？因為我不想傷害
　　      家人，還需要哭嗎？去坐好。
　　告訴人：我已經回覆你了，這樣可以了嗎？可以停止了嗎？
　　        可以不要砸東西了嗎？可以了嗎？
　　（略）
　　被告：淋雨他媽很屌嗎？身體好了，你去坐船啊，這種天氣
　　      你給我去坐船，敢不敢？敢不敢？敢不敢嘛？
　　告訴人：好了嘛，不要再這樣了。
　　被告：冒著給雷劈，冒著給雷劈的危險，你敢不敢嘛，給它
　　      蓋的風險，你敢不敢嘛？
　　告訴人：你這樣子我很害怕。
　　被告：你害怕什麼？我就是要你走。
　　告訴人：小孩也很害怕，你可以不要這樣子嗎？
　　被告：小孩子害怕什麼？我絕對不會傷害他，他是我唯一的
　　      生命。他是我唯一的命，知道沒？任何人要帶走你，
　　      我絕對會宰了他，你信不信？你信不信？我絕對把他
　　      分成一塊一塊的。我全部把他載到海上，全部把他丟
　　      下去餵魚。
　　小孩：不要。
　　被告：收拾東西。
　　小孩：爸爸，你可以不要這樣嗎？」，有檢察官108年10月3
    1日勘驗筆錄及譯文在卷可參（見偵卷第35、36、56頁），
    是被告雖係向鄭○哲表示如有人要帶走伊將對該人不利，然
    依前後語意實係警告在場之告訴人若將鄭○哲帶走，將危害
    告訴人之生命、身體安全，又被告當時已有砸毀屋內物品之
    舉動，在對話過程中，告訴人亦向被告表示對於被告當時之
    言語、舉動感到恐懼，是被告為本案恐嚇言詞，告訴人因此
    害怕自身遭遇不測，亦符合常理，是被告辯稱本案恐嚇言詞
    不是針對告訴人所言云云，顯與事實不符，不足採信。
　⑵被告復辯稱：當日係告訴人先恐嚇我，我才恐嚇回去，平日
    與告訴人就是如此對話云云。然觀案發當時之對話內容（見
    偵卷第35、36頁），告訴人並未口出任何恐嚇之言詞，反而
    係被告酒後砸毀物品，小孩哭求被告不要這樣等情，被告亦
    未具體言明告訴人有為如何之恐嚇言語，縱認被告係因愛子
    心切始為上開言詞，然核案發當時情境、被告所為言詞之內
    容，依一般社會常情經驗，即知被告揚言要殺（傷）害帶走
    鄭○哲之人，以此方式施壓告訴人不能將鄭○哲帶離，確屬加
    害生命、身體，足使告訴人心生畏懼之惡害通知無訛，是被
    告所辯上情，核屬無據，要難採為對其有利之認定。
　⑶至證人陳○瑜於偵訊時固曾證稱對於被告表示要對其經營之檳
    榔攤投擲汽油彈之說詞（見偵卷第56頁反面、37、38頁告訴
    人提出之錄音檔及譯文），並不會感到害怕，因為知道被告
    在說氣話等語（見偵卷第63頁反面），然與本案被告恐嚇告
    訴人之情節無關，自不能作為有利於被告未恐嚇告訴人之認
    定。是辯護人以證人陳○瑜上開證詞佐證被告並無恐嚇真意
    ，並無可採。
　⒊從而，被告上開所辯，均為卸責之詞，不足採信。是本案被
    告恐嚇危害安全之犯行，堪以認定。
(二)傷害部分：　　
　  被告於本院審理時經合法傳喚未到庭，惟據其於原審、本院
    準備程序固不否認其有將告訴人壓在床上之事實，惟矢口否
    認有何傷害犯行，辯稱：108年6月24日告訴人是自己拿原子
    筆插自己，因為告訴人拉我的頭髮，我出於自衛才推開告訴
    人，將告訴人壓在床上，我沒有打告訴人云云（見原審卷第
    57頁、本院卷第126、127頁）。辯護人則為被告辯護稱：依
    診斷證明書所示，無法證明告訴人所說被告有拿東西一直插
    告訴人脖子，使其無法呼吸之情形，且由告訴人提出之錄音
    內容，告訴人並不否認其有抓被告頭髮的行為，而被告是中
    度肢障領有身心障礙證明之人，身形與一般正常人不同，告
    訴人非全然無反擊能力，所以本案傷害部分，被告是正當防
    衛，至少也屬於互毆行為云云（見本院卷第128、150、151
    、190、191頁）。經查：
　⒈證人即告訴人於偵訊中證稱：6月24日早上，被告就跟我說要
    協議離婚，我就在上午8點半去公司辦理離職，但他沒有工
    作就在家裡樓下等我，我回到家約當天上午9點，被告寫好
    離婚協議書，要我放棄小孩監護權，且每月給他新臺幣（下
    同）2萬元，當時只有我與他在家裡，小孩在學校唸書，我
    不肯簽，他就拿原子筆先插我脖子，他是先用筆頂著我脖子
    並一直一直施加用力，力道很強，我脖子還有疤痕在，我就
    跌倒在地，我見到他想動粗，我想起來去床上拿我包包内手
    機，他跟著進來，拉我包包，並搶走手機，也推我倒在床上
    ，以右手前臂壓我脖子，並且整個身體壓住我，但我拼命掙
    扎，後來我將他手弄開，他又以雙手掐我脖子，我無法呼吸
    ，後來我覺得眼睛看不到，沒挣扎，他才放開，之後我去拿
    我床邊機車鑰匙，沒穿鞋子就跑到1樓，被告當時就在床邊
    來不及拉我，我就到1樓租車公司並請該公司人員報警；現
    在我已經有暫時保護令，他對我施暴不是第一次；如果是拉
    扯，我脖子怎會有痕跡，且他很重我怎可能打他等語（見偵
    卷第27至28頁）、於原審審理時證述：108年6月24日早上，
    被告要求我簽離婚協議書的內容非常不合理，被告要求我要
    每個月支付他2萬元，並完全放棄小孩的監護權，永遠不可
    以再見小孩，所以我不願意簽字離婚，然後我坐在旁邊的小
    凳子上，被告就拿1支原子筆抵在我脖子上，一直用力、一
    直用力、一直用力，直到我整個倒在地上，事後我爬起來跑
    去房間拿我的包包、鑰匙跟手機，我想要跟我的家人求助或
    報警，結果手機遭被告搶走，被告就把我甩在床上，用手掐
    住我的脖子，掐了很久、很久、很久，直到我已經沒有意識
    ，不再反抗，被告才放開；隔了一下子，我起來後發現被告
    在客廳，被告沒有注意到我起來，我就瞬間拿鑰匙去樓下的
    租車公司，我沒有穿鞋就從2樓衝到1樓，躲在租車公司的櫃
    台，哭著求租車公司的人打電話幫我報警，之後警察才來；
    被告要我簽離婚協議書時，因為內容不合理，當時我很生氣
    ，我不可能動手打被告，我跟被告的身材比起來，我怎麼可
    能動手打他，被告說是我自己手肘壓到胸部等話，都是錯的
    ，手肘要怎麼壓住自己的胸口？不是這樣的，如果是這樣，
    驗傷單上我的脖子怎麼會有掐痕，被告說我抓住他頭髮等語
    ，也根本不可能，你看到被告的人，就知道他有多高多重，
    我跟他身材比例差那麼多，怎麼可能會有反抗的機會，且他
    對我施暴也不是一次兩次，被告把原子筆插在這裡（證人右
    手摸左側脖子後面），驗傷單上面有，我身上的傷包含頸部
    的挫傷、出血斑點及大手臂的挫傷、瘀青傷，以及靠近手腕
    附近的傷，都是被告造成的，他就是拉著我的雙手拖行甩來
    甩去，被告這次的犯行已經不是第一次，是剛好這次有證據
    ，被告用原子筆抵住我的頸部，只有固定一個位置，就是一
    個點，一直不斷的用力，被告就是抵住我後問「妳簽不簽」
    ？我說「不簽」，被告就再用力，被告又再問「妳簽不簽」
    ？我說「不簽」，被告就又再用力，一直用力、一直用力、
    一直用力到我趴在地上，被告才放開，被告就是不斷的施力
    在同一個點，並沒有刺，我不記得被告是用左手或右手，原
    子筆抵住我的脖子先發生，之後我跑掉，被告才開始拉扯，
    最後我跑到床邊的櫃子要拿我的手機時，被告才開始把我壓
    在床上，掐我的脖子等語（見原審卷第95至99頁）。是告訴
    人於偵訊、原審審理時就其遭被告以原子筆頂住頸部施加壓
    力，又受被告以身體壓制於床上，並以手臂壓住脖子，再以
    雙手掐脖等證述情節均相一致，而告訴人受傷後，旋於同日
    12時4分許前往醫院就醫，經醫師檢查結果，告訴人所受之
    傷害為頸部挫傷合併出血斑點、雙上肢挫傷及瘀青傷、雙手
    擦傷、挫傷及扭傷等傷害，此有東元醫療社團法人東元綜合
    醫院108年6月24日受理家庭暴力事件驗傷診斷書1份在卷可
    查（見偵卷第13頁），觀諸告訴人所受傷勢之分布情況，核
    與其所指稱被告之暴力施加方式、位置相符，益證告訴人所
    受之上揭傷勢，係因被告之傷害行為所致無訛。復有承辦警
    員製作之職務報告、新竹縣竹北分局竹北派出所110報案紀
    錄單、家庭暴力通報表、臺灣新北地方法院民事暫時保護令
    （見偵卷第12、14至17、51頁及反面）在卷可參，是告訴人
    所指證情節，並非虛妄，堪以採信。
　⒉再者，被告於傷害犯行發生之前1日即108年6月23日晚間，與
    告訴人因鄭○哲監護權歸屬問題發生爭執，被告因此為前述
    恐嚇危害安全之犯行，業經本院認定如前，告訴人於偵訊時
    證稱：被告於心情不好時，會摔砸物品洩憤，108年6月23日
    晚間亦有此等舉動等語（見偵卷第26頁），並經新竹地檢檢
    察官勘驗告訴人提出108年6月23日手機影片檔在卷可稽（見
    偵卷第56、35頁），益徵被告於情緒激動時，會出現非理智
    之行為，且被告對於告訴人不同意其離婚條件，亦不願放棄
    監護權之事甚為不滿，從而被告於108年6月24日因告訴人不
    同意被告已擬訂之離婚條件，先以原子筆頂住告訴人脖子持
    續施加壓力，再壓制告訴人於床上後，復以雙手掐住告訴人
    脖子，因而使告訴人受有頸部挫傷合併出血斑點、雙上肢挫
    傷及瘀青傷、雙手擦傷、挫傷及扭傷等傷害等節，應堪認定
    。　　
　⒊被告及辯護人雖以前詞置辯，惟查：
　⑴被告與告訴人身形相較下，告訴人之身形顯然較被告瘦小，
    被告較告訴人身形壯碩，且高約半個頭等節，業經原審於準
    備程序中當庭請被告及告訴人起立進行勘驗，此有原審109
    年6月8日準備程序筆錄附卷可佐（見原審卷第58頁），且被
    告職業為船員（長），其體力依常理顯然應較身為女性且從
    事一般技術員職業之告訴人為佳（參偵卷第7、9頁之調查筆
    錄人別欄），是以被告曾為船員之體力及身形觀之，實難想
    像被告受告訴人攻擊後處於被壓制之弱勢情狀，況被告亦不
    否認其有壓制告訴人之行為（見本院卷第127頁），足見被
    告之身形、氣力顯然優勢於告訴人，並不因中度肢障而有所
    妨礙。
　⑵又自上揭告訴人所證述情節觀之，告訴人係遭被告先以原子
    筆頂住頸部壓迫，告訴人伺機脫離後，又遭被告壓制於床上
    ，而一般人遇此狀況，不免有掙扎、反抗之舉動，告訴人顯
    然係為脫離被告持原子筆壓迫頸部，以及身體壓制等舉動，
    而於掙扎中拉扯被告頭髮，核與常理相符，是被告所辯其係
    因告訴人拉扯其頭髮以求脫逃而壓制告訴人等情，難認可採
    。再倘如被告所辯係告訴人自己持原子筆自傷（見本院卷第
    127頁），被告將告訴人壓制於床上已足制止告訴人行為，
    何須有後續掐告訴人脖子而致告訴人頸部挫傷合併出血玟點
    之傷勢，足見被告所辯其係防止告訴人自傷等情，應係卸責
    之詞，不足採信。從而，被告及辯護人辯稱因告訴人先拉扯
    被告頭髮，被告僅壓制告訴人，並未毆打告訴人，且以被告
    中度肢障之身形，不可能讓告訴人無半點反擊能力，而由驗
    傷證明書所載，亦無法證明被告有致告訴人無法呼吸之舉動
    云云，顯係臨訟飾詞，均無法採信。
　⑶辯護人復以被告行為屬正當防衛云云。然正當防衛必須對於
    現在不法之侵害始得為之，至彼此互毆，必以一方初無傷人
    之行為，因排除對方不法之侵害而加以還擊，始得以正當防
    衛論。而如上述，被告既以原子筆頂住告訴人頸部壓迫，告
    訴人脫離後，遭被告再壓制告訴人於床上，當此之時，告訴
    人有掙扎、反抗，甚至拉扯被告頭髮之舉動，均意在排除被
    告斯時之加害行為；又縱如被告所辯係告訴人先抓其頭髮始
    不得已為之，然被告壓制於床上已足排除告訴人不法侵害，
    是被告壓制告訴人後復掐告訴人頸部之行為，顯係另為攻擊
    之行為，並非單純僅對於現在不法之侵害為必要排除之反擊
    行為，難認本於防衛之意思所為，被告自不得主張正當防衛
    甚明。
　⒋綜上，被告及辯護人上開所辯均不足採信，被告傷害犯行，
    亦堪認定。
(三)被告於本院提出開庭報到卡、LINE對話紀錄、照片（小孩受
    傷）、光碟1片，並請求傳訊證人陳○○、鄭○哲、對告訴人進
    行毒品反應檢測，以證明告訴人未盡心照顧小孩、被告無動
    手之情形云云（見本院卷第99、130、131、133頁），然此
    等關乎監護權之爭議，與本案待證事實無重要關係，且本案
    待證事實已臻明暸，是被告所提出調查證據之聲請應予駁回
    ，附此敘明。
三、論罪：
(一)按被告行為後，刑法第305條業於108年12月25日修正公布，
    並於同年月27日生效施行，惟此次修法僅將罰金刑計算標準
    統一（即將銀元300元改為新臺幣9,000元，無須再經換算）
    ，而就犯罪之構成要件、刑罰效果均未變更，即無須為新舊
    法之比較，應逕依裁判時法即修正後刑法第305條之規定判
    決。
(二)核被告所為，係犯刑法第305條之恐嚇危害安全罪及同法第2
    77條第1項之傷害罪。查被告於行為時與告訴人為配偶關係
    ，有被告及告訴人個人戶籍資料（完整姓名）查詢結果各1
    份在卷可稽（見原審卷第35至38頁），是其等間具有家庭暴
    力防治法第3條第1款所稱家庭成員關係，堪以認定。故被告
    對告訴人所為，自屬家庭成員間故意實施精神上及身體上之
    不法侵害行為，該當家庭暴力防治法所稱之家庭暴力罪，惟
    因家庭暴力防治法就傷害、恐嚇罪並無罰則規定，應依刑法
    之規定論處。被告所犯上開2罪，犯意各別，行為互殊，應
    予分論併罰。　　
四、駁回上訴之理由：
(一)原審以被告上開犯行事證明確，適用家庭暴力防治法第3條
    第1款、刑法第277條第1項、第305條、第41條第1項、刑法
    施行法第1條之1第1項等規定，並以行為人之責任為基礎，
    審酌被告與告訴人原已有將近10年之婚姻關係，雙方本應理
    性解決、處理2人間之婚姻及子女之撫養權歸屬問題，被告
    卻不顧過去情感，對告訴人分別為本案恐嚇及傷害之犯行，
    造成告訴人除內心承受莫大壓力外，身體也因而受傷，被告
    所為實無足取，犯後猶否認犯行，未見悔意，兼衡被告自述
    職業為船長、教育程度為高中畢業，家庭及經濟狀況為小康
    等一切情狀，就恐嚇危害安全罪、傷害罪，分別量處拘役40
    日、59日，並均諭知以1,000元折算1日之易科罰金標準，且
    定應執行拘役90日及諭知易科罰金之折算標準。核其認事用
    法俱無不合，量刑亦甚妥適。
(二)被告上訴意旨略以：我沒有打告訴人，我確實有說上開恐嚇
    之類的話，但不是針對告訴人說的，這只是我與告訴人平常
    之對話，我否認有恐嚇跟傷害犯行犯行，主張無罪云云（見
    本院卷第126頁）。惟按證據之取捨及證據證明力如何，均
    屬事實審法院得自由裁量、判斷之職權，苟其此項裁量、判
    斷，並不悖乎通常一般之人日常生活經驗之定則或論理法則
    ，且於判決內論敘其何以作此判斷之心證理由者，即不得任
    意指摘其為違法。原判決已說明依據被告供述、證人即告訴
    人所為證述、驗傷診斷書、勘驗筆錄、譯文等證據資料相互
    勾稽，而為綜合判斷、取捨，據此認定本案犯罪事實，並於
    理由欄內詳為說明判斷依據與心證，其所為推理論斷，衡諸
    經驗及論理等證據法則皆無違背，自難指為違法。是被告提
    起上訴否認犯罪，指摘原審判決不當云云，無非係對原判決
    已說明事項及屬原審採證認事職權之適法行使，持憑己見而
    為不同之評價，重為爭執，尚非可採。是其提起上訴並無理
    由，應予駁回。
五、被告經合法傳喚，無正當理由不到庭，爰不待其陳述，逕依
    一造辯論判決。　　
據上論斷，應依刑事訴訟法第371條、第368條，判決如主文。
本案經檢察官葉子誠提起公訴，檢察官謝宗甫到庭執行職務。
中　　華　　民　　國　　111 　年　　2 　　月　　15　　日
　              　刑事第十八庭  審判長法　官  何俏美
                                      法　官  黃紹紘
                                      法　官  陳海寧
以上正本證明與原本無異。
恐嚇危害安全罪不得上訴。
傷害罪部分如不服本判決，應於收受送達後20日內向本院提出上訴書狀，其未敘述上訴之理由者並得於提起上訴後20日內向本院補提理由書（均須按他造當事人之人數附繕本）「切勿逕送上級法院」。
                                      書記官  謝文傑
中　　華　　民　　國　　111 　年　　2 　　月　　15　　日
附錄本案論罪科刑法條全文
刑法第305條：
以加害生命、身體、自由、名譽、財產之事恐嚇他人，致生危害
於安全者，處2年以下有期徒刑、拘役或9,000元以下罰金。
刑法第277條
傷害人之身體或健康者，處5年以下有期徒刑、拘役或50萬元以
下罰金。
犯前項之罪，因而致人於死者，處無期徒刑或7年以上有期徒刑
；致重傷者，處3年以上10年以下有期徒刑。